【裁判字號】    97,訴,1030
【裁判日期】    981110
【裁判案由】    違反毒品危害防制條例
【裁判全文】
臺灣臺南地方法院刑事判決              97年度訴字第1030號
公  訴  人  臺灣臺南地方法院檢察署檢察官
被      告  丙○○
                    現於現另案於臺灣高雄監獄執行中
選任辯護人  莊美貴律師
上列被告因違反毒品危害防制條例案件，經檢察官提起公訴（97
年度偵字第4509號），本院判決如下：
    主  文
丙○○連續販賣第二級毒品，累犯，處有期徒刑玖年，未扣案之
販賣第二級毒品所得新臺幣壹拾捌萬元沒收，如全部或一部不能
沒收時，以其財產抵償之，扣案之安非他命拾壹包總淨重計參零
捌點肆貳公克沒收銷燬之，安非他命之包裝袋拾壹個、電子磅秤
貳台、夾鏈袋肆大包，均沒收。
    事  實
一、丙○○（綽號老K）於民國90年間曾因違反毒品危害防制條
    例案件，經本院以90年度易字第2079號刑事判決判處有期徒
    刑1年確定，入監執行後於93年5月18日縮短刑期假釋出監並
    付保護管束，於93年6月30日保護管束期滿未經撤銷視為執
    行完畢。詎其竟仍不知悔改，竟基於販賣第二級毒品安非他
    命牟利之概括犯意，連續為下列行為：
  (一)、於附表編號一至五所示之時、地，以如附表所示之安非他
      命及價錢，分別販賣給丁○○、乙○○、己○○、甲○○
      等人，總計得款新臺幣（下同）18萬元〔其中附表編號二
      係丙○○於93年8月中旬某日與丁○○各出13萬元，一起
      乘車去高雄販入安非他命後，在臺南縣永康市○○路1巷2
      弄16號3樓丁○○與戊○○租屋處各分約243.75公克（6.5
      兩）安非他命〕。嗣於95年7月20日7時50分許，經警前往
      其臺南縣西港鄉永樂村大寮1號之7住處搜索，扣得海洛因
      4大包（含袋共77.5公克，販賣第一級毒品海洛因部分另
      案經檢察官起訴，經本院善股於98年10月7日以96年度訴
      字第1072號刑事判決判處無期徒刑在案）、0000000000號
      行動電話1支、電子磅秤、噴燈、研磨器各1個，以及夾鍊
      袋12個等物。
  (二)、其承上開犯意，於95年4月18日某時，在國道一號公路位
      於高雄市○○路之交流道附近，以約35萬元之代價，向真
      實姓名不詳綽號「阿風」之男子，販入海洛因6包（含袋
      共重48.2公克，此部分另案經檢察官起訴，經本院善股於
      98年10月7日以96年度訴字第1072號刑事判決判處無期徒
      刑在案）、安非他命11包（含袋共重326.4公克，驗前總
      淨重308.61公克，鑑定用罄0.19公克，剩總淨重308.42公
      克）。嗣於同日18時25分許，其駕駛車牌號碼TL-8676號
      賓士自小客車，載運上開毒品等物行經臺南市○區○○路
      與健康路口，拒絕警方攔停，逕自駕車離去，並於臺南市
      中西區○○路○段415號前附近，降下該車右前座旁車窗，
      並將1包紙袋（內裝有丙○○前述販入之毒品海洛因6包、
      安非他命11包以及其所有之電子磅秤1台、分裝夾鍊袋4大
      包、安非他命吸食器1支）丟出車外，為當時在附近之A女
      （年籍詳卷，其向本院要求依證人保護法第11條第1項規
      定保密身分）拾獲並交警方查扣，嗣丙○○再將該車棄置
      於臺南市○區○○街34巷10號旁而逃逸，警方隨後在其前
      述自小客車內查扣丙○○之身分證、駕照及50萬2350元現
      金等物，進而查知上情。
二、案經臺南市警察局移送及臺南市警察局第五分局報請臺灣臺
    南地方法院檢察署檢察官偵查起訴。
    理  由
一、被告及其辯護人對於證人己○○、甲○○、乙○○之警詢筆
    錄及證人己○○、乙○○於檢察官偵查中之證述，認為均屬
    刑事訴訟法第159條之「被告以外之人於審判外之言詞陳述
    」，無證據能力，不得作為證據，並認依大法官會議釋字第
    582號解釋，上開證人於檢察官偵查中證述時，未予被告詰
    問對質，故無證據能力，不得作為證據。查被告以外之人於
    審判外之言詞或書面陳述，除法律有規定者外，不得作為證
    據；又被告以外之人於偵查中向檢察官所為之陳述，除顯有
    不可信之情況者外，得為證據；被告以外之人於檢察事務官
    、司法警察官或司法警察調查中所為之陳述，與審判中不符
    時，其先前之陳述具有較可信之特別情況，且為證明犯罪事
    實存否所必要者，得為證據，刑事訴訟法第159條第1項、第
    159條之1第2項、第159條之2分別定有明文。是證人己○○
    、甲○○、乙○○之警詢筆錄，係屬傳聞證據，原則上無證
    據能力，惟於符合刑事訴訟法159條之2之情形時，例外得為
    證據。至於證人己○○、甲○○、乙○○於檢察官偵查中之
    證述，於符合刑事訴訟法第159條之1第2項之情形時，例外
    得為證據。又查大法官會議釋字第582號解釋，係解釋為確
    保刑事被告於審判中對證人之詰問權，證人於審判中，應依
    法定程序，到場具結陳述，並接受被告之詰問，並非謂被告
    於檢察官偵查中對證人亦有詰問權，且查刑事訴訟法有關被
    告對證人之詰問權，均規定於法院審理時行使，此見刑事訴
    訟法第166條至第169條之規定自明，偵查中並無上開規定，
    且偵查中被告及其辯護人若可對證人行使詰問權，非但違反
    偵查不公開之原則，且被告及其辯護人於偵查中若可對證人
    行使詰問權，則無異將應於法院進行審判之訴訟程序改由檢
    察官於偵查中行使，無異混淆偵查與審判之不同權利，將造
    成體制混亂，重複浪費司法資源之現象，辯護人謂大法官會
    議釋字第582號解釋之精神應包含偵查中云云，顯有誤會，
    自不足採。
二、訊據被告丙○○固不否認95年7月20日7時50分許，警察前往
    其臺南縣西港鄉永樂村大寮1號之7住處搜索，扣得海洛因4
    大包（含袋共77.5公克，此部分另案經檢察官起訴，經本院
    善股於98年10月7日以96年度訴字第1072號刑事判決判處無
    期徒刑在案）、0000000000號行動電話1支、電子磅秤、噴
    燈、研磨器各1台，以及夾鍊袋12個等物，以及其於95年4月
    18日某時，在國道一號公路位於高雄市○○路之交流道附近
    ，以約35萬元之代價，向真實姓名不詳綽號「阿風」之男子
    ，販入海洛因6包（含袋共重48.2公克，此部分另案經檢察
    官起訴，經本院善股於98年10月7日以96年度訴字第1072號
    刑事判決判處無期徒刑在案）、安非他命11包（含袋共重
    326.4公克，驗前總淨重308.61公克，鑑定用罄0.19公克，
    剩總淨重308.42公克），嗣於同日18時25分許，其駕駛車牌
    號碼TL-8676號賓士自小客車，載運上開毒品等物行經臺南
    市○區○○路與健康路口，拒絕警方攔停，逕自駕車離去，
    並於臺南市○○區○○路2段415號前附近，降下該車右前座
    旁車窗，並將1包紙袋（內裝有丙○○前述販入之毒品海洛
    因6包、安非他命11包以及其所有之電子秤1台、分裝夾鍊袋
    4大包、安非他命吸食器1支）丟出車外，為當時在附近之A
    女拾獲並交警方查扣，嗣丙○○再將該車棄置於臺南市○區
    ○○街34巷10號旁而逃逸，警方隨後在其前述自小客車內查
    扣丙○○之身分證、駕照及50萬2350元現金等物之事實，惟
    矢口否認其有上開販賣第二級毒品安非他命之犯行，辯稱其
    僅為自己施用而販入毒品云云。
三、經查：
(1)、警察於95年7月20日7時50分許，前往被告丙○○之臺南縣西
    港鄉永樂村大寮1號之7住處搜索，扣得海洛因4大包（含袋
    共77.5公克，此部分另案經檢察官起訴，經本院善股於98年
    10月7日以96年度訴字第1072號刑事判決判處無期徒刑在案
    ）0000000000號行動電話1支、電子磅秤、噴燈、研磨器各1
    台以及夾鍊袋12個，業據被告於警詢及本院審理時自白在卷
    ，並有本院95年7月19日簽發之搜索票、臺南市警察局刑警
    隊之搜索扣押筆錄、扣押物品目錄表、本院96年度訴字第10
    72號刑事判決各1份附卷可稽及上開物扣案可資佐證。又被
    告於95年4月18日某時，在國道一號公路位於高雄市○○路
    之交流道附近，以約35萬元之代價，向真實姓名不詳綽號「
    阿風」之男子，販入海洛因6包（含袋共重48.2公克，此部
    分另案經檢察官起訴，經本院善股於98年10月7日以96年度
    訴字第1072號刑事判決判處無期徒刑在案）、安非他命11
    包（含袋共重326.4公克，驗前總淨重308.61公克，鑑定用
    罄0.19公克，剩總淨重308.42公克），嗣於同日18時25分許
    ，其駕駛車牌號碼TL-8676號賓士自小客車，載運上開毒品
    等物行經臺南市○區○○路與健康路口，拒絕警方攔停，逕
    自駕車離去，並於臺南市○○區○○路2段415號前附近，降
    下該車右前座旁車窗，並將1包紙袋（內裝有丙○○前述販
    入之毒品海洛因6包、安非他命11包以及其所有之電子秤1台
    、分裝夾鍊袋4大包、安非他命吸食器1支）丟出車外，為當
    時在附近之A女拾獲並交警方查扣，嗣丙○○再將該車棄置
    於臺南市○區○○街34巷10號旁而逃逸，警方隨後在其前述
    自小客車內查扣丙○○之身分證、駕照及50萬2350元現金等
    物之事實，亦據被告於警詢及偵、審中供承在卷，並經證人
    A女於檢察官95年9月20日偵查中證述明確（見檢方95年度偵
    字第13334號卷第16、17頁），此外，並有扣押物品清單3紙
    、本院96年度訴字第1072號刑事判決1份及扣案毒品照片、
    現場照片等附卷可稽及上開扣案物扣案可資佐證。又上開扣
    案之安非他命11包，經送內政部警政署刑事警察局鑑定結果
    ，安非他命11包含袋重共326.4公克，驗前總淨重308.61公
    克，鑑定用罄0.19公克，剩總淨重308.42公克，有該署95年
    10月23日刑鑑字第0950142735號鑑定書1紙附卷可憑。此部
    分之事實，堪信為真實。
(2)、證人己○○於95年7月31日檢察官偵查中具結證稱：伊叫
    丙○○「老K」，與丙○○沒有仇隙，確實有向丙○○買過
    安非他命，94年9月份開始買，買過3、4次，價錢1萬3千到2
    萬5千元，重量都約1錢，交易地點在伊臺南市安南區○○○
    街住處，最後一次是94年10月底，以打丙○○行動電話方式
    聯絡，號碼已不記得（見檢方95年度偵字第11131號卷第86
    、87頁）。其於本院98年2月12日審理時具結證稱：伊在
    94年6、7月認識被告，朋友介紹，因為施用毒品認識的，伊
    有施用第一、二級毒品。伊於95年7月31日在檢察官偵查中
    說曾經向被告購買二級毒品之供述及歸仁分局警詢筆錄中記
    載伊向老K購買安非他命三、四次，不正確，並稱：「我只
    向檢察官說我向老K拿過一次1萬元，拿去我顯宮二街的住處
    ，時間是94年9月的時候」，並於檢察官問：「既然當時有
    說，現在也說向老K拿過一次安非他命1萬元，你到底有無向
    被告買安非他命？」時證稱：「有買過一次」。審判長問：
    「你說有在你顯宮二街的住處向被告買安非他命1萬元，是
    否正確」？證人答：「是，但是不知道數量」。受命法官問
    ：「你在檢察官偵查中證稱向被告買毒品重量約1錢，你現
    在說的這一次是不是買這個數量」？證人答：「差不多」。
    查證人己○○於檢察官偵查中及本院審理中之證述，顯有
    出入，惟依其於本院經嚴密之交互詰問，仍堅決表示其僅有
    在94年9月間向被告買過一次安非他命重1錢，價格1萬元，
    由被告將安非他命送到伊臺南市安南區○○○街的住處，二
    者相較，應以其在本院之證言較可採信，足認被告有為附表
    編號五之犯行。
(3)、證人甲○○於本院98年2月12日審理時具結證稱：伊認識老K
    ，他是在場的丙○○。伊有施用安非他命，94年12月間伊有
    向被告買安非他命6次，被告在臺南縣西港鄉永樂村大塭寮1
    號之7的住處交毒品給伊。檢察官問：「95年1月12日在歸仁
    分局警詢筆錄時說向綽號老K的人購買安非他命吸食，偵查
    佐問你購賣次數、數量...等語你說共購買6次，親自到他家
    拿毒品等語，是否有說那些話」（提示95偵字第11131號偵
    查卷第37頁）？證人答：「有」。檢察官問：「是否屬實」
    ？證人答：「實在」。辯護人問：「你說買毒品都會到老K
    家，如何知道老K家」？證人答：「朋友介紹的」。辯護人
    問：「向他買安非他命的過程」？證人答：「朋友介紹去老
    K家拿毒品，錢拿給他，我拿毒品就離開了，沒有事先聯絡
    」。並證稱：伊沒有冤枉被告，也與被告沒有過節。被告對
    於證人上開證言辯稱：「之前的槍砲案件是我被抓到時供出
    來的，所以證人是挾怨報復，證人都與乙○○在一起，我與
    乙○○有過節」云云。惟證人甲○○證稱：「槍砲案件我是
    聽乙○○說是被告把我供出來的，但與被告販賣毒品無關，
    被告確實有賣毒品」。是依證人甲○○之證言，其係依實情
    作證，並無挾怨報復或冤枉被告之處。又查95偵字第11131
    號偵查卷第37頁證人甲○○之筆錄記載，其於94年12 月間
    都親自到老K家向老K購買安非他命，共6次，每次1.5公克價
    格6千元。綜上所述，足認被告有為附表編號六之犯行。
(4)、證人戊○○（為丁○○之女朋友）於95年10月11日檢察官
    偵查中具結證稱：伊認識丙○○，他綽號「老K」。伊知道
    丁○○和他有交易毒品。丁○○於93年8月初某晚八、九點
    ，在臺南縣西港交流道的海寮加油站向丙○○購買安非他命
    時，伊有在場，並證稱：「我當時和丁○○開一台車去，丁○○下車去坐丙○○的車和丙○○交易毒品，我跟在後面，
    後來丁○○下車後坐回我的車，去之前我有看到丁○○打電
    話給丙○○約見面交易毒品的時、地，也有提到要拿1兩的
    安非他命，價格我不太清楚」等語。又丁○○於93年10月初
    某晚10至12點，有到丙○○西港鄉永樂村住處，向丙○○購
    買安非他命時，伊有在場，並證稱：「我是和丁○○坐一台
    車去，該次買了多少數量我記不清楚，到丙○○住處時，有
    看到他兒子和太太，交易完成後我們就離開了」等語（見檢
    方95年度他字第3269號卷第28、29頁）。其於本院98年5
    月19日審理時具結證稱：伊認識在場被告，在92、93年間與
    丁○○一起認識他，當時我和丁○○在一起，丁○○先認識
    他，丁○○去向他拿安非他命。伊有施用安非他命，伊曾因
    販賣第二級毒品被臺南地方法院判處有期徒刑8年（本院94
    年度訴字第992號刑事判決），經臺南高分院改判7年6個月
    。伊與丁○○自93年7月中旬開始販賣安非他命，94年度訴
    字第992號案伊在93年底被查獲。伊93年7月開始販賣安非他
    命的毒品來源為丙○○，不是伊向被告買的，是丁○○向他
    買的，從丁○○與被告的電話聯繫就知道他是向被告買的。
    伊有親眼看丁○○向被告買毒品，警詢時，警察問伊買毒品
    的時間、地點是伊說出來的，不是警察說的。檢察官問：「
    93 年8月初某日晚上在西港鄉海寮加油站，丁○○向被告買
    毒品，有無這件事」？證人答：「有」。檢察官問：「93年
    10 月初某日晚上在臺南縣西港鄉永樂村大寮1之7號被告家
    中，丁○○有無去向他買安非他命」？證人答：「有」。檢
    察官問：「該調查筆錄是否依照你的意思所作（提示95他字
    第3269號卷95年9月15日調查筆錄）」？證人答：「是」。
    檢察官問：「你與被告有無仇恨」？證人答：「沒有」。足
    見證人戊○○於偵、審中之證言使終一致，且與下列丁○○
    之證言相符，應堪採信。
(5)、證人乙○○於95年7月31日檢察官偵查中具結證稱：伊認
    認識丙○○及曾香棋（為丙○○之配偶），之前跟他們買毒
    品海洛因及安非他命認識的，與他們沒有仇隙。自94年1月
    份開始買，次數不記得，地點在丙○○西港鄉住處，安非他
    命1千元至2千元1包，重量不清楚，海洛因1公克6千元，最
    後一次是94年12月份。打丙○○行動電話0000000000或是打
    曾香棋0000000000行動電話。伊認識他們已十多年了，知道
    他們有在賣毒品。伊曾被丙○○打過，「他曾誤以為我拿走
    他壓製海洛因模子，但後來在他家找到，這是94年丙○○被
    交保後的事情」。伊不會因被打而懷恨在心證述對他們不利
    之證言。伊向他們買毒品要自己施用（見檢方95年度偵字第
    11131號卷第83、84頁）。其於95年10月11日檢察官偵查
    中具結證稱：伊認識丙○○，他綽號「老K」，「他有賣安
    非他命和海洛因給我。海洛因部分是94年一、二月至五、六
    月間在丙○○西港鄉水樂村的住處，我都是先用我的000000
    0000號電話打他的電話和他聯絡，聯絡好後就到約定地見面
    ，有時在西港的加油站，每次我都用五、六千元向他買1公
    克，大概都是每星期向他拿一次，次數不確定，大概二十幾
    次。安非他命部分是從94年1月開始至3月，聯絡方式和前述
    買海洛因一樣，我都用二千或三千向他買0.6公克，重量也
    是丙○○決定的，我大概一至二星期向他買一次，次數大概
    十幾次」。「我當時在做水電，後來吸毒品的開銷太大，就
    去偷廢錢去賣，竊盜案件已經判了」（見檢方95年度他字第
    3269號卷第25、26頁）。其於本院98年5月19日審理時具
    結證稱：伊認識被告很久了，大約民國八十幾年就認識他。
    伊常常去他家找他，伊有施用毒品安非他命及海洛因。辯護
    人問：「你有無向被告買過安非他命」？證人答：「沒有」
    。辯護人問：「為何95年7月31日檢察官問你時，你說向被
    告買海洛因及安非他命」？證人答：「時隔已久，我不知道
    當時為何這麼說」。辯護人問：「你是否在95年1月5日向臺
    南市第六分局檢舉被告丙○○涉嫌流氓案件」？證人答：「
    有」。辯護人問：「為何檢舉被告有流氓行為」？證人答：
    「因為被他打」。辯護人問：「為何被他打」？證人答：「
    他聽別人說我說他太太的事，及說我拿走他家的東西」。辯
    護人問：「是否因為你與他有這個恩怨才指控他賣毒品」？
    證人答：「是」。辯護人問：「丁○○說在93年8月中旬時
    向被告買6兩半，13萬5千元的毒品，你當時有在場，是否屬
    實」？證人答：「我和被告、丁○○一起去高雄買毒品，丙○○與丁○○共同出資購買毒品，買回來後在丁○○的租屋
    處分毒品」。辯護人問：「是丁○○與被告共同出資去購買
    毒品，還是丁○○與被告一起去買，買回來後再由被告賣給
    丁○○」？證人答：「去到高雄是被告下車拿毒品，錢是他
    們兩人共同出資，我不知道錢是當場拿還是事先他們二人就
    已經拿好」。檢察官問：「95年7月31日、95年10月11日你
    在本署作證所言是否屬實」（提示95偵字第11 131號卷第83
    頁訊問筆錄、95他字第3269號卷訊問筆錄）？證人答：95
    年7月31日那次說的不是事實，因為他會拿毒品給我施用，
    我不用向他買。我在95年10月11日講的筆錄是真的」。檢察
    官問：「你有無向被告買毒品」？證人答：「有，買安非他
    命、海洛因」。檢察官問：「95年10月11日偵訊時說在94
    年1月到3月以2千或3千元向他買0.6公克，大概一至二星期
    買一次，次數大約10次，是否實在」？證人答：「實在，地
    點有時在西港鄉海寮村的加油站及被告的住處」。辯護人問
    ：「你向被告買毒品的錢的來源」？證人答：「當時去偷銅
    線變賣以後取得金錢再向他購買毒品」。受命法官問：「你
    說向被告購買安非他命的次數有十餘次，總共到底是幾次」
    ？證人：「答大約10次」。受命法官問：「每一次是2千元
    還是3千元」？證人答：「不一定，有時2千、有時3千」。
    受命法官問：「2千元的幾次」？證人答：「4次，其餘的都
    是3千元」。是依證人乙○○上開證述，其有於94年1月到3
    月間，在西港鄉海寮村的加油站及被告的住處，向被告購買
    安非他命的10次，4次各2千元，6次各3千元，足認無論證人
    乙○○是否曾因被被告毆打而心懷怨懟，其有向被告購買10
    次毒品則屬確實之事，被告有附表編號四之犯行應堪認定。
(6)、證人丁○○於95年10月11日檢察官偵查中具結證稱：伊
    認識丙○○，他綽號「老K」，印象中伊91年在台南監獄戒
    治時認識他。伊知道丙○○有在賣毒品是因為伊戒治出監後
    ，有和丙○○約在伊臺南縣永康市租屋處會面，聊天中丙○○有講到他在賣毒品，伊向丙○○說如果伊有需要，希望丙○○能便宜賣給伊，所以伊才知道丙○○有在賣毒品。並證
    稱：「他有賣安非他命給我」，「93年8月初某晚八、九點
    在西港的海寮加油站向他買安非他命，數量是1兩(含袋38.3
    克)，價格是28000元，當時我和女友戊○○一起開車到現場
    後，我上他的車，他就把車往前開，在開的過程中與他完成
    毒品和金錢的互相交付，我女友開我的車跟在他車後，完成
    交易後我就下車離開了，和我女友一起開車離開，毒品的重
    量是我回家後自己秤的」。「我之前用我的0000000000或我
    女友0000000000的電話打給丙○○，他的電話我不記得了，
    電話中我提到我要1兩，所以他當天就帶1兩來，原本價格是
    30000元，我殺價成28000元」。93年10月初某晚，「我們約
    在西港大橋下見面，然後他帶我到他永樂村的住處，我問他
    還有多少安非他命，他說剩下4兩，開價8萬元，我當時是和
    戊○○一起去的，他太太和兒子也都在場，我拿到毒品後還
    有在該處施用」。檢察官問：「你為何要供出你與丙○○交
    易毒品的經過」？證人答：「因我本身有涉及販賣安非他命
    的案件，我在該案有坦承，我的律師有建議我供出上游的方
    式來獲得減刑的事由，但我今天所言皆屬實，我不會擔心丙○○會對我不利，如果我有說謊願意接受偽證罪的處罰」（
    見檢方95年度他字第3269號卷第20至22頁）。其於本院98
    年5月19日審理時具結證稱：伊在95年6月26日寫告發狀說伊
    的毒品是向老K買的，告發的時間是伊與戊○○共同販賣毒
    品案件（本院94年度訴字第992號案）在地方法院審理期間
    ，告發的目的是為了讓伊的案件可以減輕刑度，當時告發是
    律師跟伊說如果供出上游可以減輕其刑，所以伊才決定告發
    。辯護人問：「你在95年10月11日向檢察官說93年8月初晚
    上八、九點在西港鄉海寮加油站買1兩、價格2萬8千元，另
    一次..等語總共買了3次，當時說這3次的時間、地點，如何
    確定」？證人答：「當時離我向他買毒品不到1年，所以還
    記得，第一次是我當時剛出獄，我打電話要向他買毒品，他
    拿1兩給我，我拿2萬8千元給他，第二次是去高雄買，是我
    和他合資買，我在車上拿13萬元給他，但是被告下車在一家
    醫院旁邊跟他的朋友拿毒品，他跟他的朋友買多少毒品我不
    知道，後來我又拿5千元給他當補貼，因為他開車載我去，
    我給他補貼油錢，回來後我們到我的租屋處分，他拿6兩半
    給我。另外一次我要向他拿8兩，但是他說只有4兩，他說1
    兩要2萬元，所以我拿8萬元給他。檢察官問：「93年8月和
    被告去高雄買毒品那次是否合資」？證人答：「我拜託他去
    拿13萬元毒品，約6兩半，但是他實際上買多少我不知道」
    。審判長問：「當時在你的租屋處你們如何分毒品」？證人
    答：「我們兩人都分6兩半，我們都有在現場當場過磅」。
    審判長問：「去高雄之前為何先找被告」？證人答：「我本
    來打電話向他買毒品，但是他說他沒有毒品，後來在電話中
    談好兩個人拿會比較便宜」。受命法官問：「照你的意思，
    6兩半本來是要向丙○○買，後來因為他說沒有毒品，才變
    成你們二人商量結果一起合資去買」？證人答：「是」。
    查證人丁○○上開之證述與證人戊○○上開之證述相符，足
    認被告有為附表編號一、三之販賣安非他命給丁○○之行為
    。又丁○○上開證述其在93年8月間有與被告合資去高雄購
    買安非他命，買回來後在丁○○的租屋處均分乙節，亦與證
    人乙○○上開「我和被告、丁○○一起去高雄買毒品，丙○○與丁○○共同出資購買毒品，買回來後在丁○○的租屋處
    分毒品」之證述相符，參以證人戊○○於98年5月19日本院
    審理作證時，於辯護人問93年8月間丁○○為何要買6兩半，
    13萬元的毒品安非他命，其回答說是丁○○要「用來賣」等
    語，以及被告於本院98年5月19日審理時亦承認其有與丁○○同車一起去高雄購買安非他命，其與丁○○各出13 萬元
    ，是被告有為附表編號二之販入安非他命之行為，且其販入
    之數量極多，超過一般人自行施用所需之份量，顯非供自行
    使用，而係為圖販賣而販入應堪認定。
(7)、按販賣毒品，不以得利為要件，縱未得利，亦無妨於犯罪之
    成立（最高法院18年上字第767號判例參照）；另販賣毒品
    之所謂販賣行為，係行為人基於營利之目的，而販入或賣出
    毒品而言。販賣毒品者，其主觀上須有營利之意圖，且客觀
    上有販賣之行為，即足構成，至於實際上是否已經獲利，則
    非所問。即於有償讓與他人之初，係基於營利之意思，並著
    手實施，而因故無法以高於購入之原價出售，最後不得不以
    原價或低於原價讓與他人時，仍屬販賣行為。必也始終無營
    利之意思，縱以原價或低於原價有償讓與他人，方難謂為販
    賣行為，而僅得以轉讓罪論處（最高法院93年度臺上字第16
    51號、94年度臺上字第5317號判決參照）。次按海洛因、安
    非他命分別係毒品危害防制條例第2條第2項第1、2款所定之
    第一、二級毒品，物稀價昂，政府查緝甚嚴，對於販賣毒品
    者尤科以重度刑責，其持有販賣者，苟非有利可圖，當不願
    甘冒法律制裁之風險予以販賣；又按販賣毒品乃違法行為，
    非可公然為之，亦無公定價格，且容易分裝並增減份量，而
    每次買賣之價量，輒因買賣雙方關係之深淺、資力、需求量
    及對行情之認知、來源是否充裕、品質是否較佳、查緝是否
    嚴緊、購買者被查獲時供出購買對像之風險評估等因素，而
    異其標準，非可一概而論，而販賣毒品之利得，除被告坦承
    犯行或價量俱臻明確外，委難察得實情，販賣之人從價差或
    量差中牟利之方式雖異，其意圖營利之販賣行為則同一。以
    本件而論，證人己○○、甲○○、戊○○、乙○○、丁○○
    等多人，均一致證述被告有為上揭多次之販賣第二級毒品安
    非他命之犯行，且被告被查獲時毒品數量龐大，異於一般人
    自行施用所需之份量，其復隨身攜帶電子磅秤，亦與一般人
    自行施用毒品者之習慣有異，反而與一般販賣毒品者之情形
    相同，而其販賣第一級毒品海洛因部分亦另案經判決有罪在
    案，已如前述。，是綜合上開之人證、物證、書證，足認被
    告主觀上有營利之意圖，且客觀上有販賣之行為，其有本案
    之販賣第二級毒品安非他命之犯行，應屬無疑。事證明確，
    被告犯行洵堪認定。
四、新舊法之比較適用：
    按行為後法律有變更者，適用行為時之法律，但行為後之法
    律有利於行為人者，適用最有利於行為人之法律，刑法第2
    條第1項定有明文。查：
(1)、本件被告犯罪後，毒品危害防制條例部分條文業於98年5月5
    日立法院通過修正，經總統於98年5月20日公佈，於同年5月
    22日生效。與本件有關者其中：第4條第2項修正前規定：製
    造、運輸、販賣第二級毒品者，處無期徒刑或7年以上有期
    徒刑，得併科新臺幣7百萬元以下罰金。修正後規定為：製
    造、運輸、販賣第二級毒品者，處無期徒刑或7年以上有期
    徒刑，得併科新臺幣1千萬元以下罰金。修正後乃加重罰金
    刑部分，此部分對被告較為不利，經比較結果，應適用修正
    前毒品危害防制條例第4條第2項之規定較有利於被告。
(2)、刑法第56條連續犯之規定，業於94年2月2日修正公布刪除，
    並於95年7月1日生效施行，被告上開販賣第二級毒品犯行，
    均在刑法95年7月1日修正施行前，若適用修正前刑法第56條
    之規定，應以一罪論；若適用新刑法之規定則應論以20罪，
    並併合處罰之。經比較新舊法適用之結果，以適用修正前刑
    法第56條之規定較有利於被告。
(3)、刑法第47條累犯之規定，於94年2月2日修正公布，並於95年
    7月1日生效施行，修正前之刑法第47條規定「受有期徒刑之
    執行完畢，或受無期徒刑或有期徒刑一部之執行而赦免後，
    5年以內再犯有期徒刑以上之罪者，為累犯，加重本刑至二
    分之一。」，不分故意或過失，將受徒刑執行完畢或赦免後
    5年以內再犯有期徒刑以上之罪者，均論以累犯加重；修正
    後之刑法第47條第1項規定「受徒刑之執行完畢，或一部之
    執行而赦免後，5年以內故意再犯有期徒刑以上之罪者，為
    累犯，加重本刑至二分之一。」，則限於故意犯，才論以累
    犯加重。查被告上開犯行，雖在刑法95年7月1日修正施行前
    ，惟販賣毒品係故意犯，無論適用修正前之刑法第47條規定
    或修正後之47條第1項規定，其於執行完畢後5年內，故意再
    犯上開販賣第二級毒品罪，均構成累犯，應加重其刑，新舊
    法比較結果，並無利不利被告之問題，則依刑法第2條第1項
    前段規定，仍應適用行為時之法律，即應依修正前之刑法第
    47條規定加重。
(4)、修正前刑法第33條第5款規定「罰金：（銀元）1元以上。」
    ，復依廢止前之罰金罰鍰提高標準條例第1條前段規定提高
    為10倍，折算新臺幣為30元；修正後刑法第33條第5款規定
    「罰金：新臺幣1千元以上，以百元計算之。」，是有關罰
    金之最低度起算，經比較新舊法結果，以被告行為時之舊法
    較為有利於被告。
五、按海洛因係毒品危害防制條例第2條第2項第1款所稱之第一
    級毒品，不得持有、販賣。核被告丙○○所為，均係犯修正
    前毒品危害防制條例第4條第2項之販賣第二級毒品罪。又毒
    品危害防制條例第4條所規定之販賣毒品罪，雖不以販入之
    後復行賣出為要件，祇要以營利為目的，將毒品販入或賣出
    ，有一於此，其犯罪即為完成。惟其行為態樣，可分為販入
    、賣出、販入後復行賣出等三種情形。其中販入或賣出，有
    一於此，其犯罪固屬完成；但在販入後復行賣出之場合，行
    為人意圖營利而販入毒品後，至首次賣出，乃二個舉動之接
    續實行，仍祇成立一個販賣既遂罪。然而，其後之販賣行為
    （即第二次以後之賣出），倘成立連續犯（或數罪）時則屬
    另一次行為，應視其販賣既遂或未遂予以評價，如第二次以
    後之賣出行為著手後尚未完成，仍有未遂犯之適用，不能因
    原始之販入行為已經既遂，即認為第二次以後之賣出未遂行
    為，亦屬既遂；更不能將第二次以後之各次賣出行為，重復
    併入原始之販入行為合併為一次之評價，反覆論以一個販賣
    既遂罪，有最高法院96年台上字第3551號判決可參。是被告
    所犯附表編號二之於93年8月間販入安非他命後，至附表編
    號三之於93年10月初某日販賣給丁○○時，其間不能證明有
    將安非他命另賣給他人，則至93年10月初某日其販賣給丁○○時，乃其販入後復第一次賣出，參照上開最高法院判決意
    旨，其所為之附表編號二及編號三，乃二個舉動之接續實行
    ，仍祇成立一個販賣既遂罪。被告販賣前持有安非他命之低
    度行為，應為販賣之高度行為所吸收，不另論罪。被告多次
    販賣安非他命之犯行，時間緊接，犯罪構成要件相同，顯係
    基於概括犯意反覆為之，為刑法修正前規定之連續犯，應依
    修正前之刑法第56條規定以一罪論，並加重其刑（修正前毒
    品危害防制條例第4條第2項法定最重本刑無期徒刑之部分不
    得加重，7年以上有期徒刑及罰金部分得加重）。被告於90
    年間曾因違反毒品危害防制條例案件，經本院以90年度易字
    第2079號刑事判決判處有期徒刑1年確定，入監執行後於93
    年5月18日縮短刑期假釋出監並付保護管束，於93年6月30日
    保護管束期滿未經撤銷視為執行完畢之事實，有刑案資料查
    註紀錄表及臺灣高等法院被告前案紀錄表在卷可參，其於執
    行完畢後5年內，故意再犯上開販賣第二級毒品罪為累犯，
    應依修正前之刑法第47條規定加重其刑（惟法定最重本刑無
    期徒刑之部分不得加重，如上述），並遞加之。審酌被告之
    品行（有犯罪前科）、智識教育程度為國中畢業、經濟生活
    狀況普通，其明知第二級毒品安非他命係屬戕害人身心之毒
    品，其年輕力狀，不思從事正當工作，竟為貪圖利益，鋌而
    走險犯罪，且販賣毒品為世界各國戳力查緝之萬國公罪，而
    安非他命足以使施用者因長久施用而導致精神障礙，性格異
    常，甚至造成生命危險之生理成癮性及心理依賴性，被告之
    行為嚴重戕害國民身心健康，其販賣毒品行為助長毒品蔓延
    於社會，擴大毒品危害，惡性非輕，犯罪後復矢口否認犯行
    ，顯無悔意等一切情狀，爰判處如主文所示之刑，以示懲儆
    。安非他命11包（總淨重計308.42公克），係第二級毒品，
    應依毒品危害防制條例第18條第1項前段規定沒收銷燬之。
    安非他命之包裝袋11個，係供包裝上開11包安非他命，防其
    裸露、潮濕、便於攜帶販賣，意係供販賣毒品所用之物，應
    依毒品危害防制條例第19條第1項規定宣告沒收（最高法院
    93年度台上字第2743號判決參照）。被告上開販賣毒品所得
    總計18萬元（未扣案），應依毒品危害防制條例第19條第1
    項之規定宣告沒收之，如全部或一部不能沒收時，以其財產
    抵償之。扣案之電子秤2台係被告所有用以販賣安非他命秤
    重用之物，應依毒品危害防制條例第19條第1項規定沒收。
    另扣案之被告所有之夾鏈袋4大包，數量龐大，顯係被告意
    圖供販賣安非他命分裝預備用，應依刑法第38條第1項第2款
    規定宣告沒收。又扣案之現金50萬2350元，據被告稱係其跟
    其父親拿的，要向車商購買車子的款項，並不是販賣安非他
    命之犯罪所得金額，查此部分並無證據可資證明該筆現金是
    被告販賣安非他命之犯罪所得，自不得宣告沒收。扣案之00
    00000000行動電話1支，據被告稱係其個人私用，不是販賣
    毒品用，且證人均未指證被告係以該支行動電話供販賣毒品
    聯絡用，自不得宣告沒收。另扣案之噴燈1支是被告自己吸
    食安非他命所用之物，研磨器1台是被告研磨葡萄糖以便施
    用海洛因摻用之物，安非他吸食器1支，是被告吸食安非他
    命用，夾鏈袋12個是被告出門的時候用以方便裝毒品海洛因
    及安非他命供自己使用之物，均非被告供販賣安非他命用之
    物，業據被告於本院審理時供述明確，自不得宣告沒收。又
    檢察官認為被告於93年8月中旬某日20時許，在臺南縣永康
    市○○路1巷2弄16號3樓丁○○與戊○○租屋處以13萬5千元
    之價格販賣安非他命243.75公克（6.5兩）給丁○○，惟此
    部分係檢察官對於被告與丁○○各出13萬元一起去高雄購買
    安非他命回來均分之行為有所誤認（詳見理由欄三(6)）。另
    檢察官認被告販賣安非他命給乙○○10餘次，販賣安非他命
    給己○○3、4次，惟查被告僅販賣安非他命給乙○○10次，
    販賣安非他命給己○○1次，已如理由欄三(2)、(5)所述，其
    起訴超過之販賣次數部分，本應為無罪之諭知，惟此部分與
    被告上開有罪之部分，有連續犯之裁判上一罪關係，爰不另
    為無罪之諭知。
據上論斷，應依刑事訴訟法第299條第1項前段，毒品危害防制條
例第4條第2項（修正前）、第18條第1項前段、第19條第1項，刑
法第2條第1項前段、第11條前段、第47條（修正前）、第56條（
修正前）、第38條第1項第2款，判決如主文。
本件經檢察官庚○○到庭執行職務
中    華    民    國    98    年    11    月    10    日
            刑事第一庭     審判長法  官  夏金郎
                                 法  官  鄭銘仁
                                 法  官  林勝利
以上正本證明與原本無異。
如不服本判決應於收受本判後10日內向本院提出上訴書狀，並應
敘述具體理由。其未敘述上訴理由者，應於上訴期間屆滿後20日
內向本院補提理由書狀（均須按他造當事人之人數附繕本）「切
勿逕送上級法院」。
                                 書記官  曾國華
中    華    民    國    98    年    11    月    10    日
附表：
 ┌──┬────┬────────┬────────┬────┐
 │編號│販售對象│販售時、地、次數│販售之毒品及重量│犯罪所得│
 ├──┼────┼────────┼────────┼────┤
 │ 一 │丁○○  │93年8月初某日20 │安非他命約38.3公│2萬8千元│
 │    │        │時許，在臺南縣西│克              │        │
 │    │        │港鄉海寮村某加油│                │        │
 │    │        │站附近，販賣1次 │                │        │
 │    │        │。              │                │        │
 ├──┼────┼────────┼────────┼────┤
 │ 二 │同上    │93年8月中旬某日 │販入安非他命約  │        │
 │    │        │與丁○○各出13萬│243.75公克（6.5 │        │
 │    │        │元，一起乘車去高│兩）            │        │
 │    │        │雄販入安非他命後│                │        │
 │    │        │，在臺南縣永康市│                │        │
 │    │        │復興路1巷2弄16  │                │        │
 │    │        │號3樓丁○○與楊 │                │        │
 │    │        │惠君租屋處各分  │                │        │
 │    │        │6.5兩安非他命。 │                │        │
 ├──┼────┼────────┼────────┼────┤
 │ 三 │同上    │93年10月初某日22│安非他命約150公 │8萬元   │
 │    │        │時許，在台南縣西│克（4兩）       │        │
 │    │        │港鄉永樂村大寮1 │                │        │
 │    │        │之7號丙○○住處 │                │        │
 │    │        │，販賣1次（與編 │                │        │
 │    │        │號二併計1次）。 │                │        │
 ├──┼────┼────────┼────────┼────┤
 │ 四 │乙○○  │94年1月間某日起 │安非他命每次0.6 │4次2千元│
 │    │        │至3月間某日為止 │公克            │；6次3千│
 │    │        │，每隔1至2週購買│                │元，計2 │
 │    │        │1次，同上丙○○ │                │萬6千元 │
 │    │        │住處或其他約定之│                │        │
 │    │        │處所，販賣10次。│                │        │
 ├──┼────┼────────┼────────┼────┤
 │ 五 │己○○  │94年9月間某日， │安非他命約3.75公│1萬元   │
 │    │        │在臺南市安南區顯│克（1錢）       │        │
 │    │        │宮2街58巷37號販 │                │        │
 │    │        │賣1次。         │                │        │
 ├──┼────┼────────┼────────┼────┤
 │ 六 │甲○○  │94年12月間，在臺│安非他命每次1.5 │每次6千 │
 │    │        │南縣西港鄉永樂村│公克            │元，計3 │
 │    │        │大寮1號之7丙○○│                │萬6千元 │
 │    │        │住處，販賣6次。 │                │        │
 ├──┼────┼────────┼────────┼────┤
 │    │        │                │                │合計18萬│
 │    │        │                │                │元      │
 └──┴────┴────────┴────────┴────┘
附錄所犯法條：
毒品危害防制條例第4條（修正前）
製造、運輸、販賣第一級毒品者，處死刑或無期徒刑；處無期徒
刑者，得併科新臺幣1千萬元以下罰金。
製造、運輸、販賣第二級毒品者，處無期徒刑或7年以上有期徒
刑，得併科新臺幣7百萬元以下罰金。
製造、運輸、販賣第三級毒品者，處5年以上有期徒刑，得併科
新臺幣5百萬元以下罰金。
製造、運輸、販賣第四級毒品者，處3年以上10年以下有期徒刑
，得併科新臺幣3百萬元以下罰金。
製造、運輸、販賣專供製造或施用毒品之器具者，處1年以上7年
以下有期徒刑，得併科新臺幣1百萬元以下罰金。
前五項之未遂犯罰之。


司法院資訊處製作；財團法人民間司法改革基金會備份。
